臺灣苗栗地方法院民事裁定　　　　　 100年度消債更字第26號
債　務　人　黃錦煌
上列當事人因消費者債務清理事件聲請更生，本院裁定如下：
    主  文
聲請人即債務人黃錦煌自中華民國一○○年十月五日十七時起開
始更生程序。
命司法事務官進行本件更生程序。
    理  由
一、按債務人不能清償債務或有不能清償之虞，且無擔保或無優
    先權之債務總額未逾新臺幣（下同）1,200 萬元者，於法院
    裁定開始清算程序或宣告破產前，得向法院聲請更生；又法
    院開始更生程序之裁定，應載明其年、月、日、時，並即時
    發生效力，消費者債務清理條例第3 條、第42條第1 項、第
    45條第1 項分別定有明文。次按法院裁定開始更生或清算程
    序後，得命司法事務官進行更生或清算程序，必要時得選任
    律師、會計師或其他適當之自然人或法人一人為監督人或管
    理人，同條例第16條第1 項亦著有明文。
二、債務人聲請意旨略以：其因有不能清償債務之情事，遂於消
    費者債務清理條例施行後，以書面向最大債權金融機構國泰
    世華商業銀行請求共同協商債務清償方案，惟因無力清償而
    毀諾。債務人目前積欠之無擔保或無優先權之債務總額為1,
    793,305 元，債務人每月薪資約21,500元，債務人每月除需
    負擔本身之必要生活費用外，尚須每月負擔行動不便之配偶
    及有精神障礙之女之扶養費後，所餘已不足以清償償務，爰
    請求准予裁定開始更生等語。
三、經查，聲請人所陳上開事實，業據其提出財團法人金融聯合
    徵信中心綜合信用報告、財政部臺灣省中區國稅局98至99年
    度綜合所得稅各類所得資料清單等為證、員工薪資單、其女
    黃麗卿之中華民國身心障礙手冊等件附卷可憑，上開主張應
    堪信為真實。次查，債務人每月薪資約21,500元，又其設籍
    苗栗縣，據內政部公告之100 年度7 月1 日至12月31日臺灣
    省平均每人每月最低生活費用為10,244元之基準觀之，以債
    務人前開月薪21,500元計算，用以維持債務人及其妻、女等
    3 人之必要生活費用已有不足，更遑論清償債務人所欠之前
    揭無擔保或無優先權之債務。是以債務人之收入，確係不能
    清償債務，應堪認定。列此外，債務人名下又無其他財產可
    資為清償之憑藉，有全國財產稅總歸戶財產查詢清單在卷可
    稽。故足認其確已不能清償上揭債務，其經濟狀況已陷於困
    境甚明。再者，本件經核查無債務人有消費者債務清理條例
    第6 條第3 項、第8 條或第46條各款所定駁回更生聲請之事
    由存在，則債務人聲請更生，應屬有據，爰裁定如主文第一
    項所示，並命司法事務官進行本件更生程序。
中    華    民    國   100    年    10    月    5     日
                        民事庭  法  官  羅  永  安
以上正本係照原本作成。
本裁定不得抗告。
中    華    民    國   100    年    10    月    5     日
                                書記官  張  哲  豪